【裁判字號】    93,重上,57
【裁判日期】    950809
【裁判案由】    給付費用等
【裁判全文】
臺灣高等法院高雄分院民事判決          93年度重上字第57號
上  訴  人  台灣省自來水股份有限公司南區工程處
法定代理人  己○○
訴訟代理人  侯永福律師
訴訟代理人  戊○○
參  加  人  台灣省自來水股份有限公司第七區管理處
法定代理人  丙○○
訴訟代理人  甲○○
            乙○○
被上訴人    德鎮盛工程股份有限公司
法定代理人  丁○○
訴訟代理人  李家慶律師
            榆政律師
            馮基源律師
複代理人    吳文淑律師
上列當事人間請求給付費用等事件，被上訴人對於民國95年4 月
12日本院所為判決，聲請補充判決，本院於民國95年7 月26日言
詞辯論終結，判決如下：
    主  文
原判決第一項關於命上訴人給付被上訴人民國九十二年間之代墊
款超過新台幣拾萬貳仟柒佰肆拾元本息部分及該部分假執行之
宣告均廢棄。
上開廢棄部分，被上訴人在第一審之訴及假執行之聲請均駁回。
其餘上訴駁回。
聲請訴訟費用由兩造各自負擔。
    事實及理由
一、查被上訴人（即聲請人）於原審起訴所請求之代為墊付之
    SiO2抑垢劑藥品費，除保固期間即自93年1 月起，被上訴人
    所添購之SiO2抑垢劑費用外，尚包括於試運轉期間於92年9
    月23日、10月24日、12月11日3 次進貨之SiO2藥品費計39萬
    9,000 元（未含稅），此有起訴狀之附表一、二（見一審卷
    第15、22頁）可稽，足見第一審之裁判費除包括保固期間之
    藥品費，代操作期間之藥品費外，亦包括試運轉期間之藥品
    費，本院95年4 月12日所為之判決僅就93年1 月起之SiO2抑
    垢劑費用被上訴人之請求是否有理予以判斷，而未就被上訴
    人請求之民國92年間之SiO2抑垢劑費用是否有理予以判斷（
    見該判決第10頁及該判決附表），故該部分自屬漏未判決，
    上訴人雖稱，被上訴人於94年2 月21日之答辯六狀（即本院
    卷(一)第228 頁）自承SiO2抑垢劑係於93年1 月起始添加於系
    爭設備中，故自不得就該期日前所添加之SiO2抑垢劑再予請
    求，鈞院95年4 月12日之判決並未漏判云云，惟查，被上訴
    人於本院並未減縮其請求，故被上訴人稱94年2 月21日答辯
    六狀上開部分係屬誤寫等語，應屬可信。故被上訴人聲請補
    充判決，依民事訴訟法第233條第1項之規定，應予准許。
二、次查，被上訴人固主張其於試運轉期間於92年9 月23日、10
    月24日、12月11日3 次進貨之SiO2藥品費為39萬9,000 元（
    未含稅）惟按，上訴人所應給付被上訴人之代墊費者應以被
    上訴人實際施用之量為計算之基準，而非以被上訴人已進貨
    之量為計算之基準，而被上訴人在此期間（試運轉期間）實
    際施用之SiO2抑垢劑量為515 公斤，此有上訴人所提出之內
    部簽呈及紀錄日報表在卷可稽（見本院卷(三)第102 至137 頁
    ），被上訴人嗣對此施用量亦不爭執，是計算被上訴人得請
    求之此期間之代墊款，自應以此實際施用量為基準，又此抑
    垢劑每公斤為190 元，為兩造所不爭執，從而，被上訴人此
    期間得請求之代墊款（含稅）為10萬2,743 元。（190 
    515 1.05＝102,743）
三、再查，SiO2抑垢劑為上訴人所應負擔之藥品，其理由已如本
    院95年4 月12日判決所述，從而，被上訴人依本件契約關係
    請求上訴人給付此期間被上訴人支出之上開代墊款10萬2,74
    3 元，及自起訴狀繕本送達上訴人之翌日（93年5 月21日）
    起至清償日止，按週年利率百分之五計算之法定遲延利息，
    自屬正當，此部分（即92年間之代墊款）原審命給付之金額
    為41萬8,950 元（含稅）（399,000 1.05＝418,950） 及
    自93年5 月21日起，至清償日止，按週年利率百分之五計算
    之利息，超過部分（即31萬6,207 元本金及其利息）原審連
    同假執行予以准許，自有未當，上訴意旨求予廢棄改判，為
    有理由，自應由本院將超過部分及該部分假執行之宣告予以
    廢棄，駁回被上訴人此超過部分在第一審之訴及假執行之聲
    請。上開應准許部分原審予以准許，並准被上訴人供擔保宣
    告假執行，核無不合，此部分上訴為無理由，應予駁回。
四、據上論結，本件上訴為一部有理由，一部無理由，依民事訴
    訟法第233 條第1 項、第450 條、第449 條第1 項、第79條
    ，判決如主文。
中    華    民    國    95    年    8     月    9     日
                            民事第四庭
                                審判長法官  蔡文貴
                                法      官  徐文祥
                                法      官  黃科瑜
以上正本證明與原本無異。
本判決不得上訴。
中    華    民    國    95    年    8     月    10    日
                                書  記  官  葉淑華
                                                      Q


司法院資訊處製作；財團法人民間司法改革基金會備份。
